【裁判字號】    89,訴,1992
【裁判日期】    900914
【裁判案由】    強盜
【裁判全文】
臺灣板橋地方法院刑事判決                        八十九年度訴字第一九九二號
    公  訴  人  臺灣板橋地方法院檢察署檢察官
    被      告  乙○○
    指定辯護人  甲○
右列被告因強盜案件，經檢察官提起公訴（八十九年度偵字第一八二０一號），甲○
判決如左：
    主  文
乙○○竊盜，處有期徒刑參月，如易科罰金，以參佰元折算壹日。
    事  實
一、乙○○於民國八十四年十月十一日因懲治盜匪條例案件，經台灣高等法院判處有
    期徒刑七年四月，嗣於八十六年一月十七日入監執行，並於八十八年八月二十四
    日假釋出獄，惟又於八十九年撤銷假釋，尚待執行中，竟不知悔改。於八十九年
    九月二十日向友人李豪崑借用ＨＳＨ－八八九號機車，於八十九年九月二十一日
    十五時三十五分許，騎乘該車，行經新莊市○○路七百二十五巷口娜魯灣檳榔攤
    ，趁丙○○休息不注意之際，竟意圖為自己不法所有，進入該檳榔攤內徒手竊得
    香煙一包、新台幣（下同）三千元及手機一支，甫得手即為丙○○發現乙○○自
    取香煙而要求其付款時，乙○○驚慌欲逃跑，丙○○則以手拉扯乙○○，乙○○
    以手推開，將竊得三千元遺置原處後，攜竊得之香煙及手機，慌張徒步逃跑，而
    將前述機車遺留右址，為警循線查獲。
二、案經台北縣警察局新莊分局移送臺灣板橋地方法院檢察署檢察官偵查起訴。
    理  由
一、右揭事實，訊據被告乙○○坦承不諱，復有贓物認領保管單一紙在卷可稽，事證
    明確，被告犯行洵堪認定。
二、核被告所為，係犯刑法第三百二十條第一項之竊盜罪。公訴人雖以被告竊盜後為
    防護贓物及脫免逮捕，用手勒住被害人的脖子，並摸被害人之胸部而施強暴脅迫
    ，認被告係犯刑法第三百二十九條之罪云云，惟訊據被告堅決否認右揭犯行，辯
    稱：伊當時慌張而跑，被害人有拉伊之手，伊將之推開，就跑了，並無勒被害人
    之脖子及摸被害人之胸部等語。經查，被害人於警訊時指述：被告入檳榔攤內一
    語不發，順手拿二包大衛香煙，伊向被告要錢，被告即將他的左手，經過我的右
    肩，並勒住左方脖子，用他的右手打開抽屜拿走伊之大哥大，再用右手摸伊左方
    胸部云云。於偵查中則改稱：被告進來後就直接拿香煙及手機、、、他是先拿香
    煙再打開抽屜拿伊之手機，之後再掐伊之脖子、摸伊之胸部云云。於甲○調查時
    則稱：被告進來後，伊看到被告拿了兩包煙在手上，伊跟被告要錢，被告用台語
    說伊要給被告錢，後來被告又打開抽屜拿了三千元，但什麼時候拿手機伊不知道
    ，後來伊要攔住被告不讓他走，拉住被告的手，被告回過頭來勒住伊的脖子，要
    走時並用手摸伊之胸部云云。而告訴人於警訊、偵查中均未指述被告竊取三千元
    係指稱打開抽屜拿手機，於甲○則改稱看到被告打開抽屜拿三千元云云，且指述
    被告之犯行迭有出入，再依告訴人警訊中之指述，被告手中已拿著香煙二包，並
    勒被害人之脖子，另一手又開抽屜拿大哥大，是雙手均持有竊盜之物品，如何又
    能摸被害人之胸部，顯見所指述之情節有虛誇，難以遽信，且被告竊盜時間是白
    天，下午三時三十五分許，被害人之檳榔攤對面又有雜貨店，被告自承趁被害人
    不注意之際竊取財物，被害人並指稱當時伊一直喊叫（見甲○九十年八月三十日
    審判筆錄），是依常理為被害人發覺，被害人復一直喊叫，被告自當迅速逃離，
    焉有可能又當者被害人之面開抽屜拿錢之理，且從被告逃逸時現場並留有機車，
    益見其驚慌逃脫之情，被告所辯：伊當時慌張而跑，被害人有拉伊之手，伊將之
    推開，就跑了等語自堪採信，告訴人指述被告竊取香煙二包、三千元未歸還，用
    手勒伊之脖子、摸伊之胸部云云，委無可採，公訴人認被告有當場施強暴、脅迫
    云云容有誤會，起訴法條應予變更。爰審酌被告之品行、犯罪動機、目的、手段
    、所生危害及犯後態度等一切情狀，量處如主文所示之刑，並諭知易科罰金之折
    算標準，以示懲戒。查刑法第四十一條業於九十年一月四日經立法院修正通過，
    並經總統於九十年一月十日公布，而於同年一月十二日生效施行，其修正條文為
    ：「犯最重本刑為五年以下有期徒刑以下之刑之罪，而受六個月以下有期徒刑或
    拘役之宣告，因身體、教育、職業、家庭之關係或其他正當事由，執行顯有困難
    者，得以一元以上三元以下折算一日，易科罰金。但確因不執行所宣告之刑，難
    收矯正之效，或難以維持法秩序者，不在此限。」「併合處罰之數罪，均有前項
    情形，其應執行之刑逾六月者，亦同」，核與修正前刑法第四十一條相較，修正
    後條文顯較有利於被告，故本件既符合修正後刑法第四十一條之情形，自應依刑
    法第二條第一項前段規定，依修正後刑法第四十一條第一項規定諭知易科罰金之
    折算標準，合此說明。
據上論斷，應依刑事訴訟法第二百九十九條第一項前段，刑法第三百二十條第一項、
第二條第一項前段、第四十一條第一項，罰金罰鍰提高標準條例第一條前段、第二條
，判決如主文。
本案經檢察官曾文鐘到庭執行職務
中      華      民      國  九十      年      九      月     十三     日
                                      臺灣板橋地方法院刑事第四庭
                                          法    官    徐  子  涵
右正本證明與原本無異。
如不服本判決，應於判決送達後十日內向甲○提出上訴狀 (應附繕本)。
                                          書 記 官    彭  麗  紅
中      華      民      國      九十      年    九    月     二十六     日
附錄本案論罪科刑法條全文：
刑法第三百二十條
意圖為自己或第三人不法之所有，而竊取他人之動產者，為竊盜罪，處五年以下有期
徒刑、拘役或五百元以下罰金。
意圖為自己或第三人不法利益，而竊佔他人之不動產者，依前項之規定處斷。
前二項之未遂犯罰之。


司法院資訊處製作；財團法人民間司法改革基金會備份。
